臺灣高等法院刑事裁定
110年度毒抗字第261號
抗  告  人  
即  被  告  邱于庭




上列抗告人因違反毒品危害防制條例案件，不服臺灣臺北地方法
院中華民國110年1月20日裁定（109年度毒聲字第383號），提起
抗告，本院裁定如下：
    主  文
抗告駁回。
    理  由
一、原裁定意旨略以：被告施用第二級毒品甲基安非他命之犯行
    ，業據其於警詢、偵訊時坦承不諱（見毒偵3682卷第7-12、
    109-110頁），並有新北市政府警察局受採集尿液檢體人姓
    名及檢體編號對照表、新北市政府警察局保安警察大隊查獲
    涉嫌毒品危害防制條例毒品初步鑑驗報告單、台灣檢驗科技
    股份有限公司出具之濫用藥物檢驗報告（檢體編號：000000
    00號）、勘查採證同意書在卷可稽（見毒偵卷第13、33頁）
    足認被告有於民國109年8月16日凌晨1時許，在臺北市○○區○
    ○街000號5樓住所內，以將第二級毒品甲基安非他命放入玻
    璃球內加熱燒烤後吸食煙霧之方式，施用第二級毒品甲基安
    非他命之事實，堪以認定。又被告施用第二級毒品之犯罪時
    間，回算三年內並無觀察、勒戒之紀錄，此有本院被告前案
    紀錄表附卷可憑，臺北地方檢察署檢察官審酌被告之犯行及
    前案紀錄後，聲請裁定令其入勒戒處所觀察、勒戒，依卷內
    事證，尚無顯然濫用裁量權之情形，經核並無不合，應予准
    許。爰依毒品危害防制條例第20條第1項、第3項及觀察勒戒
    處分執行條例第3條第1項規定，裁定應送勒戒處所觀察、勒
    戒等語。
二、抗告意旨略以：抗告人於109年11月22日因毒品案判刑5月入
    監執行中，由於目前服刑中且又有詐欺等其他另案尚未宣判
    ，受觀察勒戒實感不便，必須在所內移動，另有同年度所犯
    施用毒品案猶待判決，望等判決後以合數罪併罰且減刑規定
    判決並換發執行指揮書；又觀察勒戒期間所支付之金額也是
    筆負擔，抗告人家境勉持無法承受，寧可依循舊例，採數罪
    併罰可減刑之例請求重新懲處云云。
三、按犯毒品危害防制條例第10條之罪者，檢察官應聲請法院裁
    定，令被告入勒戒處所觀察、勒戒，其期間不得逾2月。觀
    察、勒戒後，檢察官依據勒戒處所之陳報，認受觀察、勒戒
    人無繼續施用毒品傾向者，應即釋放，並為不起訴之處分；
    認受觀察、勒戒人有繼續施用毒品傾向者，檢察官應聲請法
    院裁定令入戒治處所強制戒治，其期間為6個月以上，至無
    繼續強制戒治之必要為止。但最長不得逾1年。依前項規定
    為觀察、勒戒或強制戒治執行完畢釋放後，3年後再犯第10
    條之罪者，適用前2項之規定。毒品危害防制條例第20條第1
    項、第2項及第3項分別定有明文。
四、經查：
  ㈠毒品危害防制條例規定之觀察、勒戒規定，係針對受處分人
    將來之危險所為預防、矯正措施之保安處分，目的在斷絕施
    用毒品者之身癮及心癮，除檢察官審酌個案情形，依同法第
    24條第1項為附命完成戒癮治療之緩起訴處分，可排除適用
    外，凡經檢察官聲請，法院得依法裁定令入勒戒處所觀察、
    勒戒，以查其是否仍有施用毒品傾向，並據以斷定幫助受處
    分人徹底戒毒之方法，亦不因抗告人已受確定判決服刑中而
    有所不同。抗告人即被告邱于庭本案施用第二級毒品之犯罪
    時間，回算3年內並無觀察、勒戒之紀錄，且曾受臺灣臺北
    地檢署檢察官為緩起訴處分附帶應履行必要命令，惟其履行
    戒癮治療未完成結案，實際上等同未接受觀察勒戒等處遇，
    有本院被告前案紀錄表附卷足憑。故而，原審認抗告人前未
    經觀察、勒戒，再犯本案施用第二級毒品之罪，依同條例第
    20條第1項、第3項及觀察勒戒處分執行條例第3條第1項規定
    ，裁定將抗告人送勒戒處所觀察、勒戒，已詳述所憑之證據
    及得心證之理由，核無不合。
  ㈡抗告人所述定應執行刑部分，本案並不適用，亦無關連，且
    觀察勒戒期間所支付之金額多寡亦無從採為審核原審適法性
    及妥當性之依據。抗告人施用毒品犯行明確，檢察官經裁量
    結果認本案應向法院聲請觀察、勒戒。原審據此認檢察官之
    聲請核無違背法令、事實認定有誤或裁量有重大明顯瑕疵之
    情形，尊重檢察官職權之行使，而裁定准予觀察、勒戒，尚
    難認有何違誤。準此，抗告人猶執前詞提起本件抗告，指摘
    原裁定不當，為無理由，應予駁回。
五、據上論結，應依刑事訴訟法第412條，裁定如主文。
中　　華　　民　　國　 110　　年　　3 　　月　　30  　日
     　　　　　   刑事第二十三庭審判長法　官  許永煌
                                      法　官  雷淑雯
                                      法　官  吳定亞
以上正本證明與原本無異。
不得再抗告。
                                      書記官  郭侑靜
中　　華　　民　　國　　110 　年　　3 　　月　　31　　日